臺灣新竹地方法院刑事判決
110年度交易字第463號
公  訴  人  臺灣新竹地方檢察署檢察官
被      告  劉康聖


上列被告因公共危險案件，經檢察官提起公訴（110年度偵字830
5號），本院判決如下：
    主    文
劉康聖駕駛動力交通工具而有吐氣所含酒精濃度達每公升零點二
五毫克以上情形，累犯，處有期徒刑陸月，如易科罰金，以新臺
幣壹仟元折算壹日。
    事    實
一、劉康聖於民國110年7月14日16時15分前某時許，在不詳地點
    飲酒後，吐氣所含酒精濃度已逾每公升0.25毫克，仍於同日
    15時25分許，騎乘車牌號碼000-0000號普通重型機車上路。
    嗣於同日16時15分許，行經新竹縣○○鄉○○路0段000巷00號前
    ，因騎車抽菸為警攔查，發現其言談中散發酒氣，經警於同
    日16時18分許，測得其吐氣所含酒精濃度達每公升1.42毫克
    ，因而查獲。
二、案經新竹縣政府警察局橫山分局報告臺灣新竹地方檢察署檢
    察官偵查起訴。
    理    由
壹、程序部分：
一、按被告以外之人，於審判外之言詞或書面陳述，除法律有規
    定者外，不得作為證據。被告以外之人於審判外之陳述，雖
    不符同法第159條之1至之4之規定，而經當事人於審判程序
    同意作為證據，法院審酌該言詞陳述或書面陳述作成時之情
    況，認為適當者，亦得為證據；又當事人、代理人或辯護人
    於法院調查證據時，知有第159條第1項不得作為證據之情形
    ，而未於言詞辯論終結前聲明異議者，視為有前項之同意，
    刑事訴訟法第159條第1項、第159條之5定有明文。查本件被
    告以外之人於審判外之言詞或書面陳述屬傳聞證據部分，檢
    察官、被告於本院準備程序中並未爭執證據能力，且迄於言
    詞辯論終結前亦未聲明異議，復本院認其作成之情形並無不
    當情形，經審酌後認為適當，均應認於本案有證據能力。
二、至於卷內所存經本院引用為證據之非供述證據部分，與本件
    待證事實間均具有關連性，且無證據證明係公務員違背法定
    程序所取得，依刑事訴訟法第158條之4之反面解釋，自有證
    據能力。 　　
貳、實體部分：
一、認定犯罪事實所憑之證據及理由：
(一)訊據被告劉康聖固坦承於上揭時地騎車為警攔查，並測得其
    吐氣所含酒精濃度達每公升1.42毫克等情，惟矢口否認犯行
    ，辯稱：我覺得機器有問題，我沒有喝酒，酒測值1.42人應
    該處於昏迷狀態，不可能酒測1.42還騎車，我吹了3次，只
    有一次1.42云云。
(二)經查，被告於110年7月14日15時25分許，騎乘車牌號碼000-
    0000號普通重型機車上路，嗣於同日16時15分許，行經新竹
    縣○○鄉○○路0段000巷00號前，因騎車抽菸為警攔查，經警於
    同日16時18分許，測得其吐氣所含酒精濃度達每公升1.42毫
    克等事實，業據被告於警詢、本院準備程序、審理中自承在
    卷（見偵卷第6至7頁反面、本院卷第29頁正反面、65至67頁
    ），並有警員李承祐110年7月14日偵查報告、呼氣酒精濃度
    檢測單、新竹縣政府警察局舉發違反道路交通管理事件通知
    單、車輛詳細資料報表等件在卷可佐(偵卷第5、9、13、14
    、18頁)，是此部分事實，首堪認定。
(三)被告固以前詞置辯，惟查，各人因體質不同，對酒精耐受度
    本不可一概而論，被告辯稱吐氣酒精濃度每公升1.42毫克時
    人應該處於昏迷狀態，不可能還騎車云云，已屬無據。況本
    案警員對被告實施測試之SUNHOUSE廠牌、型號AC-100號、儀
    器器號A191456號呼氣酒精測試器，業經財團法人工業技術
    研究院於109年8月12日檢定合格，檢定合格有效期限為110
    年8月31日或使用次數達1,000次，有財團法人工業技術研究
    院呼氣酒精測試器檢定合格證書影本1紙在卷可憑（偵卷第1
    9頁），對此，觀諸卷附被告之呼氣酒精濃度檢測單（偵卷
    第9頁），可知被告實施呼氣酒精濃度檢測之次數係第340次
    （即呼氣酒精濃度檢測單所載案號：340號），是前揭酒測
    值係在合格有效期間及次數內，持經檢定合格之呼氣酒精測
    試器對被告進行測試所得出之數值，乃該精密儀器機械化之
    測量紀錄，測試結果之準確性應無疑義，當可排除儀器失準
    之疑慮；佐以被告本案酒測單之案號為340號，其前之330號
    至339號，受測時間為110年7月12日至110年7月14日間，其
    後之之341至350號，受測時間為110年7月14日至110年7月19
    日間，受測對象均不同，受測值均為0.00mg/l，案號均為連
    續，未有空號、跳號等情，有上開呼氣酒精濃度檢測單（本
    院卷第37至51頁）附卷可參，顯無被告所辯測試3次，只有1
    次測出1.42mg/l之情，應認本案酒測程序及測試器之精確度
    尚無瑕疵可指，是由該測試器所測得之吐氣酒精濃度數值自
    屬可採，被告空言辯稱沒有喝酒，是機器有問題云云，洵難
    憑採。
(四)綜上所述，被告所辯要無可採。本案事證明確，被告駕駛動
    力交通工具而吐氣所含酒精濃度達每公升1.42毫克之犯行，
    堪以認定，應依法論科。
二、論罪科刑：
(一)核被告所為，係犯刑法第185條之3第1項第1款之駕駛動力交
    通工具而有吐氣所含酒精濃度達每公升0.25毫克以上情形之
    公共危險罪。
(二)被告前因公共危險案件，經本院以108年度竹北交簡第484號
    判決判處有期徒刑3月、109年度竹東交簡字第73號判決判處
    有期徒刑4月確定，二案接續執行，於110年3月10日徒刑執
    行完畢出監，有臺灣高等法院被告前案紀錄表1 份可憑，其
    於前案有期徒刑執行完畢後5年以內故意再犯本件有期徒刑
    以上之罪，為累犯，且於本案加重最輕本刑，並無過苛，爰
    依刑法第47條第1項規定，加重其刑。
(三)爰以行為人之責任為基礎，審酌被告前已有多次公共危險罪
    之科刑紀錄，有其臺灣高等法院被告前案紀錄表在卷可考，
    詎猶不知警惕，再犯本案公共危險案件，顯見被告自制力甚
    為薄弱，且酒後駕駛動力交通工具行為具有高度潛在危險性
    ，極可能因此造成自己或他人家庭健全性受到嚴重影響，且
    終身無法獲得修復之巨大損害，本件被告酒後呼氣酒精濃度
    為每公升1.42毫克，濃度甚高，猶騎乘機車行駛於公眾往來
    之市區道路上，漠視自己及公眾行車安全，所為實應非難；
    又否認犯行，犯後態度不佳，兼衡其於本院審理時自陳之高
    中畢業之智識程度，目前幫忙家裡做生意、離婚、無子女、
    與父母同住之經濟及家庭生活狀況（本院卷第68頁）等一切
    情狀，量處如主文所示之刑，並諭知易科罰金之折算標準，
    以資懲儆。
據上論斷，應依刑事訴訟法第299條第1項前段，判決如主文。
本案經檢察官王遠志提起公訴，檢察官林李嘉到庭執行職務。
中　　華　　民　　國　　111  　年　　1　　月　　10　　日
                  刑事第三庭    法　官   黃怡文
以上正本證明與原本無異。
如不服本判決應於收受本判決後20日內向本院提出上訴書狀，上
訴書狀應敘述具體理由。上訴書狀未敘述上訴理由者，應於上訴
期間屆滿後20日內補提理由書狀於本院(均須按他造當事人之人
數附繕本 )「切勿逕送上級法院」。 
中　　華　　民　　國　　111 　年　　1 　　月　　10　　日
                                書記官   謝沛真
附錄本案論罪科刑法條
中華民國刑法第185條之3
駕駛動力交通工具而有下列情形之一者，處2年以下有期徒刑，
得併科20萬元以下罰金：
一、吐氣所含酒精濃度達每公升零點二五毫克或血液中酒精濃度
    達百分之零點零五以上。
二、有前款以外之其他情事足認服用酒類或其他相類之物，致不
    能安全駕駛。
三、服用毒品、麻醉藥品或其他相類之物，致不能安全駕駛。
因而致人於死者，處3年以上10年以下有期徒刑；致重傷者，處1
年以上7年以下有期徒刑。
曾犯本條或陸海空軍刑法第54條之罪，經有罪判決確定或經緩起
訴處分確定，於五年內再犯第1項之罪因而致人於死者，處無期
徒刑或5年以上有期徒刑；致重傷者，處3年以上10年以下有期徒
刑。